【裁判字號】    98,上訴,1535
【裁判日期】    980630
【裁判案由】    偽造文書等
【裁判全文】
臺灣高等法院刑事判決                98年度上訴字第1535號
上  訴  人
即  被  告  甲○○
                    台北縣三重.
                    所）
選任辯護人  黃俊六律師
上列上訴人因偽造文書等案件，不服臺灣板橋地方法院97年度訴
緝字第126號，中華民國97年10月21日第一審判決（起訴案號：
臺灣板橋地方法院檢察署91年度偵字第9564號），提起上訴，本
院判決如下：
    主  文
上訴駁回。
    理  由
一、按提起上訴，應自判決送達後10日內為之，刑事訴訟法第34
    9條定有明文。本件上訴人係於民國97年11月27日收受原審
    法院判決之送達，有其上蓋有上訴人自承為其所有印章所蓋
    之「甲○○印文」之送達證書可查，依上揭法條規定，本件
    判決於97年11月27日發生送達效力，而被告住在臺北縣三重
    市○○路○段178巷14號3樓，依法院訴訟當事人在途期間標
    準之規定，加計在途期間2日，其上訴期間於97年12月9日（
    星期二）即已屆滿。然被告竟遲至98年3月6日，始提出上訴
    第二審之書狀，有卷附上訴狀所蓋之臺灣板橋地方法院收狀
    戳可憑，顯已逾上訴之10日不變期間，且無從命為補正。
二、上訴人雖辯稱：判決書送達上址時，伊人到鄉下，係姐姐代
    收，事後亦未轉交云云。然查：上訴人曾因本件偽造文書案
    遭原審通緝，緝獲後，經原審交保迄今，人均住居在「臺北
    縣三重市○○路○段178巷14號3樓」，僅偶有外出，以及上
    述送達回證上「甲○○」印文，確係其所有印章所蓋等情，
    直承不諱（見本院98年5月13日準備程序筆錄），衡諸印章
    以本人使用為常態，及送達處所確屬上訴人交保後實際住居
    所在各情，堪認上訴人所辯：判決非其本人親收云云，殊堪
    置疑？況且，證人即與上訴人同住上址之胞姐洪桂枝於本院
    調查時雖附和上訴人上開辯解，證稱：因上訴人外出，自行
    翻找其印章代收云云。惟其二人對於「甲○○印章」置放處
    ，上訴人稱係「衣櫥內之抽屜」，證人洪桂枝則稱：「床頭
    矮櫃的抽屜」（見本院98年6月3日準備程序筆錄），明顯扞
    格，自難採為上訴人未親收判決之證明。綜此，本案原審判
    決應係上訴人於上揭時、地親自收受無訛。其遲至98年3 月
    6日始提起上訴，依上開規定說明，顯屬違背法律上之程式
    ，應由本院依同法第367條前段、第372條不經辯論，判決如
    主文。
中    華    民    國    98    年    6     月    30    日
                  刑事第二十二庭審判長法  官  何菁莪
                                      法  官  李麗珠
                                      法  官  江振義
以上正本證明與原本無異。
如不服本判決，應於收受送達後十日內向本院提出上訴書狀，其
未敘述上訴之理由者並得於提起上訴後十日內向本院補提理由書
（均須按他造當事人之人數附繕本）。
                                      書記官  陳韋杉
中    華    民    國    98    年    7     月    3     日


司法院資訊處製作；財團法人民間司法改革基金會備份。
